【裁判字號】    92,中簡上,209
【裁判日期】    920804
【裁判案由】    違反電子遊戲場業管理條例
【裁判全文】
臺灣臺中地方法院刑事判決                      九十二年度中簡上字第二九號
    上  訴  人
    即  被  告  甲○○
    選任辯護人  吳國聖律師
右上訴人因違反電子遊戲場業管理條例等案件，不服本院臺中簡易庭九十二年度中簡
字第六二八號中華民國九十二年三月三十一日第一審簡易判決（聲請簡易判決處刑案
號：臺灣臺中地方法院檢察署九十二年度偵字第七二○號），提起上訴，本院管轄之
第二審合議庭判決如左：
    主  文
原判決撤銷。
甲○○共同違反未依電子遊戲場業管理條例規定，辦理營利事業登記者，不得經營電
子遊戲場業規定，而經營電子遊戲場業，處拘役參拾日，如易科罰金，以參佰元折算
壹日。扣案之電子遊戲機「抓娃機」共計拾參臺（含ＩＣ電路板共計拾參片），電子
選物販賣機共計貳臺（含ＩＣ電路板共計貳片），新臺幣拾元硬幣共計貳仟捌佰拾枚
，紅包袋共計壹佰伍拾個，號碼券共計柒拾個，點數券共計拾貳個，廣告單共計伍拾
張，及供兌換獎品共計柒拾件，均沒收。
    事  實
一、甲○○明知未依電子遊戲場業管理條例規定，辦理營利事業登記者，不得經營電
    子遊戲場業，竟與姓名年籍均不詳、綽號「大胖」之成年男子，共同基於違法經
    營電子遊戲場業之犯意聯絡，自民國九十一年十月下旬某日起，由甲○○以每月
    新臺幣（下同）四千元或四千五百元不等之代價，提供其所經營設於臺中縣太平
    市○○路一一九號「金格福便利商店」前之公眾得出入之騎樓，供「大胖」擺設
    屬電子遊戲場業管理條例規範之電子遊戲機「抓娃娃機」共計十三臺，供不特定
    之成年人，以每次投入十元之硬幣，可操控上開電子遊戲機，抓取該機具內預置
    之紅包袋或兌獎券或點數券一次之方式把玩。二人即以此方式，共同經營電子遊
    戲場業。又甲○○、「大胖」二人共同基於賭博之概括犯意聯絡，共同以「大胖
    」所提供在上址擺設之上開電子遊戲機「抓娃娃機」共計十三臺及非屬電子遊戲
    場業管理條例規範之電子選物販賣機共計二臺為賭具，由「大胖」負責提供不詳
    數量之五合一家庭劇院組、電動滑板車、折疊式登山車、影音光碟機、床頭音響
    、照相機、開飲機、焥碗機、果汁機、咖啡機、電話、電風扇、撲滿、相框、烤
    麵包機、遙控車及模型車等兌換獎品，交由甲○○負責在上址，依各把玩之成年
    人所抓得之紅包袋或號碼券或點數券所載之獎品或點數（可累積），兌換予該等
    不特定之把玩之成年人。二人即連續以上開投幣把玩之方式，共同與該等不特定
    之把玩之成年人，賭博財物多次。迄至九十一年十二月二十四日晚上七時五十分
    許，始為警在上址當場查獲，並扣得賭博器具電子遊戲機「抓娃機」共計十三臺
    （含ＩＣ電路板共計十三片），電子選物販賣機共計二臺（含ＩＣ電路板共計二
    片），及在該等電子遊戲機及電子選物販賣機內之賭博財物十元硬幣共計二千八
    百十枚（共計二萬八千一百元），與「大胖」所有供與甲○○共同犯賭博罪所用
    之紅包袋共計一百五十個，號碼券共計七十個，點數券共計十二個，廣告單共計
    五十張，及供兌換獎品共計七十件。
二、案經臺中縣警察局霧峰分局報請臺灣臺中地方法院檢察署檢察官偵查後，聲請簡
    易判決處刑。
    理  由
一、(一)、訊據上訴人即被告甲○○固不否認：曾於右揭時地，以每月四千元或四千五
    百元不等之代價，提供上開公眾得出入之場所，供案外人「大胖」擺設上開電子
    遊戲機及電動選物販賣機，供不特定之成年人以上開方式把玩。並由其負責依各
    不特定之把玩之成年人所抓得之紅包袋或號碼券或點數券，兌換由案外人「大胖
    」所提供之上開獎品予該等不特定之把玩之成年人。嗣為警當場查獲，並扣得上
    開證物之事實，但矢口否認有何違反電子遊戲場業管理條例及賭博之犯行，辯稱
    ：扣案之上開電子機具均非屬電子遊戲場業管理條例所規範之電子遊戲機，自無
    違反電子遊戲場業管理條例之規定。又其僅將案外人「大胖」所提供之上開獎品
    ，依各不特定之把玩之成年人所抓得之紅包袋或號碼券或點數券所載之點數，兌
    換予該等不特定之把玩之成年人，並無賭博之犯行云云。(二)、惟查：１、扣案之
    十五臺電子機具，經本院送主管機關經濟部鑑定，結果認其中十三臺係屬電子遊
    戲場業所規範之電子遊戲機「抓娃娃機」，另二臺為非屬該條例所規範之電子選
    物販賣機，有該部九十二年七月三日經商字第○九二○二一二四三一○號函一紙
    附卷可稽。又被告並未辦理電子遊戲場業之營利事業登記證之事實，亦據被告於
    偵查及本院審理時自承在卷。２、由被告兌換予把玩上開電子遊戲機「抓娃娃機
    」及電子選物販賣機之不特定之成年人之獎品，有價值高達近萬元之五合一家庭
    劇院組，及價值高達數千元不等之電動滑板車、折疊式登山車、影音光碟機、床
    頭音響、照相機等，而把玩人每次把玩之代價，卻僅為十元，且因案外人「大胖
    」擺設上開電子遊戲機及電子選物販賣機，無非以牟利為目的，故不特定之把玩
    之成年人得中取上開高價額獎品之機率，應屬極低，而具有高度射悻性等情，當
    足認各不特定之把玩之成年人與被告、案外人「大胖」二人間，確有以開電子機
    具為賭具，相互賭博財物之犯行。３、綜上所述，被告上開所辯，顯無可採。此
    外，復有搜索扣押筆錄一紙，照片十八幀在卷可稽，並有電子遊戲機「抓娃機」
    共計十三臺（含ＩＣ電路板共計十三片），電子選物販賣機共計二臺（含ＩＣ電
    路板共計二片），十元硬幣共計二千八百十枚（共計二萬八千一百元），紅包袋
    共計一百五十個，號碼券共計七十個，點數券共計十二個，廣告單共計五十張，
    及供兌換獎品共計七十件扣案可資佐證。是本件事證明確，被告犯行堪予認定。
二、(一)、核被告所為，係違反電子遊戲場業管理條例第二十二條未依該條例定，辦理
    營利事業登記者，不得經營電子遊戲場業規定罪與刑法第二百六十六條第一項前
    段賭博罪。被告與案外人「大胖」之成年男子就上開犯行，具有犯意之聯絡及行
    為之分擔，均為共同正犯。違反電子遊戲場業管理條例第二十二條未依該條例定
    ，辦理營利事業登記者，不得經營電子遊戲場業規定罪，本質上具有反覆實施之
    性質存在，故被告長期經營電子遊戲場業之行為，應包括論以一罪。另被告先後
    所為數次賭博行為，時間緊接，觸犯構成要件相同之罪，顯係基於概括犯意為之
    ，為連續犯，應依刑法第五十六條規定，論以一罪，並加重其刑。被告所犯上開
    二罪間，具有方法、結果之牽連關係，為牽連犯，應依刑法第五十五條規定，從
    一重論以違反電子遊戲場業管理條例第二十二條未依該條例定，辦理營利事業登
    記者，不得經營電子遊戲場業規定一罪。原審認被告所為，事證明確，予以論科
    ，固非無見，惟誤將被告與案外人「大胖」共同擺設非屬電子遊戲場業管理條例
    規範之電子選物販賣機二臺部分行為，認為亦該當於違反電子遊戲場業管理條例
    第二十二條未依該條例定，辦理營利事業登記者，不得經營電子遊戲場業規定罪
    ，尚有未洽。被告徒言否認犯行，提起本件上訴，經核其所辯，固無可採。然因
    原審判決既有上開違誤之處，自應由本院予以撤銷並改判之。(二)、爰審酌：被告
    正值青壯，高中畢業，違法擺設之電子遊戲機數量共計十三臺，所為有礙主管機
    關對電子遊戲場業之有效管理，及社會善良風俗，犯罪所得非屬豐厚，犯罪時間
    約達二個月，暨犯罪後否認犯行，態度不佳等一切情狀，量處如主文所示之刑，
    並諭知易科罰金之折算標準。(三)、扣案之賭博器具電子遊戲機「抓娃機」共計十
    三臺（含ＩＣ電路板共計十三片），電子選物販賣機共計二臺（含ＩＣ電路板共
    計二片），及在該等電子遊戲機及電子選物販賣機內之賭博財物十元硬幣共計二
    千八百十枚（共計二萬八千一百元），應依刑法第二百六十六條第二項規定，予
    以宣告沒收。另扣案之紅包袋共計一百五十個，號碼券共計七十個，點數券共計
    十二個，廣告單共計五十張，及供兌換獎品共計七十件，均係案外人「大胖」所
    有，且供與被告共同犯賭博罪所用之物，應依刑法第三十八條第一項第二款規定
    ，予以宣告沒收。
據上論斷，應依刑事訴訟法第四百五十五條之一第一項、第三項、第三百六十九條第
一項前段、第三百六十四條、第二百九十九條第一項前段，電子遊戲場業管理條例第
二十二條，刑法第十一條、第二十八條、第二百六十六條第一項前段、第二項、第五
十五條、第四十一條第一項前段、第三十八條第一項第二款，罰金罰鍰提高標準條例
第一條前段、第二條，判決如主文。
中      華      民      國      九十二      年    八    月      四      日
                                  臺灣臺中地方法院刑事第六庭
                                      審判長法官  梁 堯 銘
                                      法      官  巫 淑 芳
                                      法      官  唐 敏 寶
右正本證明與原本無異。
本件不得上訴。
                                      書  記  官
中      華      民      國      九十二      年    八    月      四      日
附錄本案論罪科刑法條
電子遊戲場業管理條例第二十二條
違反第十五條規定者，處行為人一年以下有期徒刑、拘役或科或併科新臺幣五十萬元
以上二百五十萬元以下罰金。
刑法第二百六十六條
在公共場所或公眾得出入之場所賭博財物者，處一千元以下罰金。但以供人暫時娛樂
之物為賭者，不在此限。
當場賭博之器具與在賭檯或兌換籌碼處之財物，不問屬於犯人與否，沒收之。


司法院資訊處製作；財團法人民間司法改革基金會備份。
